臺灣嘉義地方法院刑事判決　　　　　　　 96年度訴字第121號
公　訴　人　臺灣嘉義地方法院檢察署檢察官
被　　　告　甲○○
上列被告因違反毒品危害防制條例案件，經檢察官提起公訴（九
十六年度毒偵字第八四號）及移送併辦審理（九十六年度毒偵字
第四０一號），被告於準備程序中就被訴事實為有罪之陳述，經
本院合議庭裁定由受命法官改依簡式審判程序審理，判決如下：
    主  文
甲○○施用第二級毒品，處有期徒刑伍月；又施用第一級毒品，
處有期徒刑捌月。應執行有期徒刑壹年。
    事  實
一、甲○○前於民國九十一年間因施用毒品案件，經臺灣臺南地
    方法院以九十一年度毒聲字第一０八七號裁定送觀察、勒戒
    後，認無繼續施用毒品之傾向，於九十一年八月二十九日執
    行完畢釋放，並經臺灣臺南地方法院檢察署檢察官於同日以
    九十一年度營毒偵字第一二二號為不起訴處分確定。詎甲○
    ○仍不思警惕，於前開觀察勒戒執行完畢釋放後五年內，基
    於施用第二級毒品甲基安非他命之犯意，於九十五年十一月
    二十五日至同年月二十六日之某時，在嘉義市○○路四一二
    號九樓十四租屋處，以將甲基安非他命置於吸食器內點火燒
    烤吸食煙霧之方式，施用第二級毒品甲基安非他命一次；另
    基於施用第一級毒品海洛因之犯意，於九十五年十一月二十
    九日上午某時，在嘉義市○○街五二五號文都大旅社二一三
    號房內，以將海洛因摻入香菸內吸食之方式，施用海洛因一
    次。嗣經警於九十五年十一月二十七日下午一時三十分許，
    及同年月二十九日晚間十一時十分許，分別在嘉義市○○路
    四一二號九樓十四及嘉義市○○街五二五號文都大旅社二一
    三號房內查獲，並均得甲○○同意採尿送驗後而查悉上情。
二、案經嘉義市警察局第二分局報請臺灣嘉義地方法院檢察署檢
    察官起訴。
    理  由
一、本件係經被告甲○○於準備程序當庭表示認罪，而經本院裁
    定以簡式審判程序加以審理，則依據刑事訴訟法第二百七十
    三條之二、同法第一百五十九條第二項之規定，不適用傳聞
    法則有關限制證據能力之相關規定，合先敘明。
二、訊據被告甲○○對於上開犯罪事實均坦承不諱，佐以被告於
    九十五年十一月二十七日下午四時三十四分許、同年月三十
    日凌晨三時許，二次經警得其同意採尿送驗，其結果分別呈
    (一)甲基安非他命陽性反應，(二)甲基安非他命陽性反應及嗎啡
    陽性（按施用海洛因後，經人體之水解代謝作用，會呈嗎啡
    陽性反應）反應等情，有長榮大學確認報告（檢體編號分別
    為：2D951110號、1E951106號）二份、北門派出所查獲毒品
    案件採集尿液送驗姓名代號對照表、嘉義市警察局第一分局
    查獲毒品案件採尿檢體委外送驗表、毒品危害防制條例案件
    尿液送驗姓名對照表各一份、採尿同意書二份在卷可佐，而
    上開二份長榮大學尿液檢驗報告之被告排尿時間分別為九十
    五年十一月二十七日下午四時三十四分許、同年月三十日凌
    晨三時許，僅間隔約五十八小時又三十餘分，而毒品施用後
    於尿液中可檢出之時間，雖因施用劑量及頻率、施用方式、
    飲水量之多寡，個人體質及其代謝情況因素影響，惟一般甲
    基安非他命檢出時間為一至五天，安非他命檢出時間為一至
    四天，有行政院衛生署管制藥品管理局九十二年十二月二日
    管檢字第0920009990號函文在卷可稽，是被告二次採尿時間
    間隔未超過五日，驗尿結果均呈甲基安非他命陽性反應，應
    為同一次施用毒品後之毒品代謝物排放結果，是被告供陳僅
    於九十五年十一月二十五日起至同年月二十六日止某時（即
    採尿前一、二日）施用毒品甲基安非他命一次，另於同年月
    十一月二十九日上午施用海洛因一次，與尿液鑑定結果相符
    ，應屬可採，是上開補強證據，已足資擔保被告前述自白之
    真實性，核與事實相合，可信為真實。此外，被告因違反毒
    品危害防制條例案件，經臺灣臺南地方法院以九十一年度毒
    聲字第一０八七號裁定觀察勒戒，並於九十一年八月二十九
    日執行完畢釋放等情，有臺灣嘉義地方法院檢察署刑案資料
    查註紀錄表及臺灣高等法院被告前案紀錄表各乙份附卷可憑
    。是被告施用毒品經觀察勒戒執行完畢釋放後，五年內再犯
    施用第一級毒品之犯行，堪以認定，應依法論科。
三、查甲基安非他命、海洛因分別為毒品危害防制條例所定之第
    二級、第一級毒品。故核被告所為，係犯毒品危害防制條例
    第十條第二項之施用第二級毒品罪及同條第一項之施用第一
    級毒品罪；其施用前持有甲基安非他命、海洛因之低度行為
    ，為施用之高度行為所吸收，均不另論罪。再上揭二罪犯意
    各別，罪名有異，應分論併罰。又移送併辦意旨所指之施用
    第二級毒品犯罪事實，核與起訴並經本院判決之上揭犯罪事
    實相同，原即為起訴效力所及，本院自已審酌，附此敘明。
    爰審酌被告國中畢業之智識程度；前曾因施用毒品經觀察勒
    戒程序，竟未思悔改，顯然缺乏禁絕毒害決心；現有一名四
    歲女兒需扶養；與被告施用毒品犯行係屬戕害自身健康之行
    為，尚未危害他人，且被告於本院審理中坦承犯行，態度尚
    稱良好等一切情狀，分別量處如主文所示之刑，並定其應執
    行之刑，以資懲儆。
據上論斷，應依刑事訴訟法第二百七十三條之一第一項、第二百
九十九條第一項前段，毒品危害防制條例第十條第一項、第二項
，刑法第十一條、第五十一條第五款，判決如主文。
本案經檢察官蔡彥守到庭執行職務。
中　　華　　民　　國　　96　　年　　5 　　月　　31　　日
                  刑事第一庭    法　官　黃琴媛
如不服本判決，應於判決送達後十日內，向本院提出上訴狀。
以上正本證明與原本無異。
中　　華　　民　　國　　96　　年　　5 　　月　　31　　日
                        　　    書記官　李彩娥
附錄論罪科刑法條：
毒品危害防制條例第10條
施用第一級毒品者，處 6 月以上 5 年以下有期徒刑。
施用第二級毒品者，處 3 年以下有期徒刑。
